臺灣板橋地方法院刑事判決　　　　　　　95年度訴字第3569號
公　訴　人　臺灣板橋地方法院檢察署檢察官
被　　　告　庚○○
　　　　　　　　　　（另案於臺灣臺北監獄執行中）
指定辯護人　戴銀生律師
上列被告因違反槍砲彈藥刀械管制等案件，經檢察官提起公訴（
九十五年度偵字第二一六四二號），本院判決如下：
    主  文
庚○○無罪。
    理  由
一、本件公訴意旨略以：被告庚○○於民國九十年間某日，以新
    臺幣（下同）二十萬元之代價，向居住於臺北縣土城市之真
    實姓名年籍不詳綽號「小林」之友人購買德國ＨＫ廠製造Ｕ
    ＳＰ型具有殺傷力之制式手槍（槍枝管制編號第00000
    00000號）一枝，旋未經許可而持有之，嗣並藏放於彰
    化縣芳苑鄉○○村○○路四十一巷十九號住處。未久，被告
    庚○○因案入監服刑，其胞弟己○○乃逕將被告庚○○原藏
    放於上址住處之前開制式手槍取去（親屬間竊盜部分，未據
    告訴），並隨身攜帶。嗣於九十五年六月一日，己○○攜帶
    該具有殺傷力之制式手槍隨戊○○、真實姓名年籍不詳綽號
    「阿寶」之男子及另名身份不詳之男子一同前往臺北縣中和
    市○○路加油站，而與丙○○、乙○○、甲○○、蔡文龍及
    真實姓名年籍不詳綽號「忠義」之男子發生肢體衝突，乙○○並趁己○○受傷倒地、未能顧及前開制式手槍之際，逕將
    該原屬己○○所執持之制式手槍取去，並藏放於其位於臺北
    縣中和市○○路一六二巷六之三號住處外榕樹下，復於同年
    六月間某日，將之轉交與不知情之丁○○，而藏放在丁○○
    位於臺北市○○○路○段一一三之一號五樓住處，以規避警
    方查緝。嗣經警循線查察，並依法拘提己○○到案，另策動
    乙○○自行報繳前開制式手槍，始悉上情，因認被告庚○○
    涉犯槍砲彈藥刀械管制條例第七條第四項之未經許可持有手
    槍罪嫌等語。
二、公訴人認被告庚○○涉有上揭罪嫌，係以被告庚○○於警詢
    及偵查中之供述、另案被告己○○於警詢及偵查中之供述、
    臺北縣政府警察局中和分局偵查報告、槍彈鑑定書及其附件
    等資為其論據。
三、按犯罪事實應依證據認定之，無證據不得認定犯罪事實；又
    不能證明被告犯罪者，即應諭知無罪之判決，刑事訴訟法第
    一百五十四條第二項、第三百零一條第一項分別定有明文。
    次按認定不利於被告之事實，須依積極證據，苟積極證據不
    足為不利於被告事實之認定時，即應為有利於被告之認定，
    更不必有何有利之證據。又認定犯罪事實所憑之證據，雖不
    以直接證據為限，間接證據亦包括在內，然而無論直接或間
    接證據，其為訴訟上之證明，須達於通常一般人均不致有所
    懷疑，而得確信其為真實之程度，始得據為有罪之認定，最
    高法院三十年上字第八一六號及七十六年臺上字第四九八六
    號判例意旨可資參照。
四、訊據被告庚○○堅決否認有何非法持有制式手槍犯行，辯稱
    ：九十五年五月時，伊胞弟己○○曾至臺北監獄與伊會面，
    告訴伊渠在臺中遭查獲槍枝，伊說伊本來就在關，如果有事
    的話，就說那枝槍是伊的，過幾天警察就在臺北監獄借訊伊
    ，伊就承認、把這件事擔起來，伊本來是想要擔臺中那件，
    不知道為什麼變成這件等語。經查：
  (一)證人己○○於本院審理時具結後與被告庚○○隔離訊問並證
    述稱：上揭槍枝是伊的，伊在四月初在臺中遭搶後，即被臺
    中第二分隊查獲持有槍枝，伊交保出去後，便和伊太太到臺
    北監獄和庚○○會客，會客時，伊跟庚○○說家裡被搶一些
    現金，且伊在臺中也被查獲毒品和槍枝，伊跟庚○○說伊可
    能會被關，庚○○就說不然把案件推給渠，直到六月一日發
    生事情後，警察在加護病房問伊槍枝是誰的，伊在迷迷糊糊
    間也不知道有沒有回答，可能是後來警察去借提庚○○時，
    庚○○自己擔下來等語（本院九十六年六月六日審判筆錄）
    ，核與被告庚○○所辯情節相符。且己○○前於九十五年四
    月十四日，為警在臺中市○○區市○路五三五號夏卡爾汽車
    旅館第三一一室內，查獲其藏放在車號五五六七－ＪＫ號自
    用小客車內之具有殺傷力之口徑八釐米空氣長槍一枝（含紅
    外線瞄準器一只，槍枝管制編號第00000000000
    號）、口徑八釐米鋼珠一盒、內含二氧化碳之瓦斯鋼瓶九瓶
    ，因而涉犯槍砲彈藥刀械管制條例第八條第四項之未經許可
    持有空氣長槍罪嫌，業經臺灣臺中地方法院以九十五年度訴
    字第二四五七號判處有期徒刑三年一月，併科罰金新臺幣五
    萬元，罰金如易服勞役，以新臺幣一千元折算一日，己○○
    不服而迭提起上訴，經臺灣高等法院臺中分院以九十五年度
    上訴字第二九三三號、最高法院以九十六年度臺上字第三０
    四八號均判決上訴駁回而告確定，有上揭刑事判決及臺灣高
    等法院被告前案紀錄表各一件在卷可查，顯見己○○確曾於
    九十五年四月十四日，在臺中地區為警查獲非法持有槍枝。
  (二)又被告庚○○之胞弟己○○及另名女性友人曾於九十五年五
    月二日前往臺灣臺北監獄接見被告庚○○，此經本院向該監
    獄查詢屬實，有該監獄九十六年一月八日北監戒字第０九六
    二七０００一八號函附之收容人接見表一紙暨談話錄音光碟
    一片存卷可憑。嗣經本院當庭勘驗該次談話錄音光碟結果，
    其等均以臺語對話，內容為：「庚○○（以下簡稱「達」）
    ：昨天是來不及嗎？己○○（以下簡稱「銘」）：是啊，從
    中南部趕的，就來不及那個～。達：就寫信回去而已啊。銘
    ：就在中南部啊～昨天就那個沒辦好，還被人抓～還被人抓
    到說。另名女性友人：在臺中啊。達：是為什麼被人家抓呢
    ？銘：就查到槍啊。達：你自己在外面不再那個呢。銘：錢
    沒討回來，就不甘願，你懂嗎？一直想要辦，卻辦得亂七八
    糟，不知道誰故意要害我，你聽懂嗎？達：有查到嗎？銘：
    有查到啊，最起碼還有他人那邊的人透露給他們知道，沒關
    係啦～反正～你這樣大約，還有四、五年嗎？達：如果沒調
    那～照正常來看～。銘：五年嗎～最少嗎？．．．銘：我現
    在發生事情了，也不知道怎麼辦，若順利就好，不順的話，
    照你看要會那個嗎～那天抓到那個啊～抓到那種的～被人抓
    到～現在我說那不是我的，是別人放在我車上，現在先給我
    交保，八萬給我交保，抓到這個啦～我啦～他用這個函送，
    他是用藥仔函送，我是用這個跟藥伊給我函送，我再打給你
    啦。達：好啦，好啦。」有本院九十六年二月十二日勘驗筆
    錄及同年四月二十四日準備程序筆錄各一件附卷可稽。衡諸
    己○○並不避諱其為警查獲毒品（即俗稱「藥仔」）一事，
    卻多次使用「那個」、「那種」、「這個」等隱諱不明之字
    眼敘述其在上揭時地遭警查獲之空氣長槍，顯見其在言談中
    尚存另為圖謀之意，是被告庚○○辯稱：因為這不能直接用
    講的，所以伊等用比的，己○○講到「這個」時，用手指比
    槍枝的樣子，伊就指伊自己，意思是伊要擔下來，因為伊想
    說伊已經在關了，且己○○當時說槍是別人放在車上的，伊
    就比伊自己，意思是如果不行的話，就說槍是伊放在車上等
    語，尚非子虛。
  (三)而被告庚○○於九十五年六月二日在臺灣臺北監獄為警借訊
    時坦承：上揭槍枝係伊於四、五年前，在臺北縣土城巿，向
    真實姓名年籍不詳、綽號「小林」之男子，以二十萬元之價
    格所購得，嗣九十二年底，藏於在彰化老家廚房廚具櫃子內
    等情（見臺灣板橋地方法院檢察署九十五年度偵字第二一六
    四二號偵查卷第六頁），惟其於偵查中及本院審理時則改稱
    ：警察去北監問伊時，有拿一份己○○筆錄給伊看，因為伊
    本來就想要承認，所以伊就照己○○筆錄講等語。質之本件
    係因己○○於九十五年六月一日，在臺北縣中和巿橋和路加
    油站前，與他人發生衝突並持上揭槍枝射擊，嗣因己受傷倒
    地，經警據報前往現場將渠送往臺大醫院急診救治，迄於當
    日晚間八時二十分許，渠向前來調查之臺北縣政府警察局中
    和分局偵查員坦承渠所持槍枝係渠胞兄庚○○所有，並稱：
    該槍枝係庚○○所有，庚○○因案在臺北監獄服刑，所以伊
    於前幾天，到彰化家中廚房碗盤櫃內，把槍枝及其內八顆子
    彈拿到臺北自己保管等情（見同上偵查卷第五七頁），並有
    承辦偵查員出具之職務報告一份在卷供參（見同上偵查卷第
    九五頁）。再對照被告庚○○在前述時間及地點所製作之警
    詢筆錄乃稱：「（問：你胞弟己○○於九十五年六月一日凌
    晨，在臺北縣中和巿橋和路，涉嫌一起槍擊案件，他向警方
    供稱手槍來源是於日前回彰化老家廚房廚具櫃子中取出，且
    手槍係你之前所藏放的，是否實在？）實在。」云云，則其
    製作筆錄之時間既在己○○之後，且渠所述槍枝藏放位置亦
    係由偵查員說出，並非渠自行供明，足徵被告庚○○辯稱：
    伊依參照己○○筆錄回答一節，自非無據，則是，其辯稱：
    伊誤以為該次警方前來借訊時所詢問之槍枝，即為己○○於
    九十五年五月二日與伊會客時提及在臺中地區遭查獲之槍枝
    ，乃擔為己罪等語，並非不可採信。
五、綜上所述，被告庚○○雖曾於警詢時承稱：上揭槍枝係伊所
    有云云，惟其既係為其胞弟己○○承擔罪責，自無從據此自
    白逕認其涉有非法持有制式手槍罪嫌。此外，復查無其他積
    極證據足認被告庚○○涉犯公訴意旨所指犯行，揆諸首揭說
    明，既不能證明渠犯罪，自應為無罪之諭知。
六、至被告庚○○是否另涉刑法第一百六十四條第二項之頂替罪
    嫌，則應由檢察官另依法偵辦。
據上論斷，應依刑事訴訟法第三百零一條第一項，判決如主文。
本件經檢察官張瑞娟到庭執行職務。
中　　華　　民　　國　　96　　年　　6 　　月　　20　　日
                  刑事第七庭審判長法　官  胡　堅　勤
                                  法　官　李　君　豪
                                  法　官　王　瑜　玲
上列正本證明與原本無異。
如不服本判決，應於判決送達後10日內向本院提出上訴狀（應附
繕本），上訴於臺灣高等法院。
中　　華　　民　　國　　96　　年　　6 　　月　　22　　日
                                  書記官  陳  香  君
